【裁判字號】    95,台非,193
【裁判日期】    950817
【裁判案由】    公共危險
【裁判全文】
最高法院刑事判決              九十五年度台非字第一九三號
    上  訴  人  最高法院檢察署檢察總長
    被      告  甲○○
                        蘭9之.
                        巷19.
上列上訴人因被告公共危險案件，對於台灣桃園地方法院中華民
國九十五年三月十三日第一審確定簡易判決（九十四年度桃交簡
字第二三九０號，檢察官聲請簡易判決處刑案號：台灣桃園地方
法院檢察署九十四年度偵字第一九四七四號），關於公共危險部
分認為違法，提起非常上訴，本院判決如下：
    主  文
原判決關於公共危險部分撤銷。
甲○○被訴服用酒類，不能安全駕駛動力交通工具而駕駛部分，
免訴。
    理  由
非常上訴理由稱：「按判決不適用法則或適用不當者，為違背法
令，刑事訴訟法第三百七十八條定有明文。復按除刑事訴訟法有
特別規定外，未受請求之事項予以判決者，其判決當然違背法令
，刑事訴訟法第三百七十九條第十二款定有明文；又，案件曾經
判決確定者，應諭知免訴之判決，亦為刑事訴訟法第三百零二條
第一款所明定。經查本案台灣桃園地方法院檢察署檢察官九十四
年度偵字第一九四七四號聲請簡易判決處刑書『犯罪事實』欄，
雖載有：『甲○○明知飲酒後不能安全駕駛動力交通工具者，不
得駕車，竟於民國九十四年六月二十七日二十三時許，在桃園縣
大園鄉飲用酒類，致體內酒精濃度已達每公升含1.15毫克不能安
全駕駛之狀態，仍執意騎乘車牌號碼BAI-829 號重型機車外出』
等詞，惟『證據及所犯法條』欄僅表明被告係犯刑法第二百八十
四條第一項前段之過失傷害罪嫌，故上開被告酒後駕駛機車情節
，要僅係被告犯罪緣由之述，不能認檢察官對該部分亦聲請簡
易判決處刑，詎原確定判決對該部分予以判決，自有刑事訴訟法
第三百七十九條第十二款所定之違背法令。又，縱認檢察官聲請
簡易判決處刑書所載被告酒後駕駛機車部分亦屬檢察官聲請簡易
判決處刑之範圍，惟該部分曾經台灣桃園地方法院檢察署檢察官
九十四年度偵字第一四一三０號聲請簡易判決書聲請以簡易判決
處刑，並經台灣桃園地方法院九十四年度桃交簡字第一八二二號
簡易判決判處有期徒刑三月，於同年十二月一日確定，有判決書
及刑案資料查註紀錄表可稽，原確定判決對該部分仍判處罪刑，
有違刑事訴訟法第三百零二條第一款規定，亦有判決適用法則不
當之違法。案經確定，爰依刑事訴訟法第四百四十一條、第四百
四十三條提起非常上訴，以資糾正。」等語。
本院按判決不適用法則或適用不當者，為違背法令，刑事訴訟法
第三百七十八條定有明文。又案件曾經判決確定者，應諭知免訴
之判決，檢察官聲請以簡易判決處刑之案件，經法院認應為免訴
之判決者，則應適用通常程序為免訴判決之諭知。此觀同法第三
百零二條第一款、第四百五十一條之一第四項第三款、第四百五
十二條之規定自明。本件原判決認定被告甲○○於民國九十四年
六月二十七日二十三時許，因服用酒類不能安全駕駛動力交通工
具，竟仍駕駛重型機車，行駛桃園縣蘆竹鄉○○路段等情，因而
依檢察官所為簡易判決處刑之聲請，於九十五年三月十三日以簡
易判決論處被告服用酒類，不能安全駕駛動力交通工具而駕駛，
處罰金壹萬捌仟元，如易服勞役，以佰元折算壹日。然查被告
上揭公共危險犯行，業經原審法院於九十四年十月二十一日以九
十四年度桃交簡字第一八二二號簡易判決，判處被告服用酒類，
不能安全駕駛動力交通工具而駕駛，處有期徒刑月，如易科罰
金，以佰元折算壹日，並於九十四年十二月一日確定在案，有
該判決書及被告之刑案資料查註紀錄表附卷可稽，則原審法院對
於檢察官重複就被告同一公共危險犯行聲請簡易判決處刑部分，
原應改適用通常程序，諭知免訴之判決始為適法。詎原判決疏未
查明及此，仍重複對被告論罪科刑，自有適用法則不當之違法。
案經確定，且於被告不利，非常上訴意旨執以指摘，為有理由，
應由本院撤銷該部分違法之判決，另為諭知免訴之判決，以資救
濟。
據上論結，應依刑事訴訟法第四百四十七條第一項第一款但書、
第三百零二條第一款、第四百五十一條之一第四項第三款、第四
百五十二條，判決如主文。
中    華    民    國  九十五  年    八    月   十七   日
                      最高法院刑事第九庭
                          審判長法官  陳  正  庸
                                法官  賴  忠  星
                                法官  王  居  財
                                法官  林  開  任
                                法官  林  立  華
      本件正本證明與原本無異
                                      書  記  官
中    華    民    國  九十五  年    八    月  二十九  日
                                                      Ｋ


司法院資訊處製作；財團法人民間司法改革基金會備份。
